臺灣臺中地方法院民事裁定          
                                 111年度司監宣字第224號
聲  請  人  陳士峰  

            陳柔伊  



相  對  人  陳宋素雲

上列聲請人聲請選任特別代理人事件，本院裁定如下：
    主  文
選任莊雅如為受監護宣告人陳宋素雲辦理被繼承人陳進興遺產分
割相關事宜之特別代理人。
聲請程序費用新臺幣壹仟元由相對人負擔。
    理  由
一、本件聲請意旨略以：聲請人陳士峰、陳柔伊為相對人陳宋素
    雲（女、民國00年0月00日生）之子女，相對人前於111年4
    月25日法院裁定監護生效，由聲請人任監護人，而聲請人之
    父即相對人之夫陳進興於110年11月23日死亡，遺有財產，
    相對人欲辦理被繼承人陳進興之遺產分割，然相對人之法定
    代理人即聲請人亦為繼承人，有法律上之利害衝突，爰聲請
    選任關係人即相對人媳婦莊雅如（女、69年7月1日、身分證
    統一編號：Z000000000號）為相對人辦理被繼承人陳進興遺
    產分割相關事宜之特別代理人等語，並提出戶籍謄本、繼承
    系統表、遺產稅免稅證明書、同意書、遺產分割協議書等為
    證。
二、按監護人之行為與受監護人之利益相反或依法不得代理時，
    法院得因監護人、受監護人、主管機關、社會福利機構或其
    他利害關係人之聲請或依職權，為受監護人選任特別代理人
    ，民法第1098條第2項定有明文；前開規定依民法第1113條
    規定，準用於成年人之監護。
三、經查，聲請人主張之前開事實，業據其提出上開書證為證，
    而相對人前經本院以111年度監宣字第326號裁定選定聲請人
    為相對人之監護人，亦有該裁定、戶籍謄本在卷可稽，堪信
    為真正。聲請人既為相對人之監護人，二人亦同為被繼承人
    陳進興之繼承人，關於被繼承人陳進興之遺產分割事宜，如
    擔任相對人之監護人，顯然利益衝突，聲請人依法不得代理
    相對人，聲請人聲請為該等事宜為相對人選任特別代理人，
    自屬有據。又據聲請人所提出之遺產分割協議書，被繼承人
    陳進興所遺財產總額計新臺幣（下同）420,980元，就相對
    人應分得之剩餘財產及繼承四分之一，同意由相對人陳宋素
    雲分得343,330元，相對人之剩餘財產分配請求權及應繼分
    已獲有保障，而關係人莊雅如亦出具同意書陳明願擔任特別
    代理人，是本院認由關係人莊雅如擔任相對人辦理被繼承人
    陳進興遺產分割相關事宜之特別代理人，應屬妥適，爰選任
    之。
四、依家事事件法第164條第2項之規定，裁定如主文。　
中　　華　　民　　國　　111 　年　　6 　　月　　6 　　日
                  家事法庭   司法事務官 盧妙宜
以上正本係照原本作成
如不服本裁定應於送達後10日內向本院提出抗告狀，並繳納抗告
費新臺幣1,000元。
中　　華　　民　　國　　111 　年　　6 　　月　　6 　　日
                                書記官  陳品均